臺灣基隆地方法院刑事判決　
110年度易字第286號
公  訴  人  臺灣基隆地方檢察署檢察官
被      告  杜劭倫






            許育綸




上列被告等因竊盜等案件，經檢察官提起公訴（109年度偵字第5
567號、第5588號），被告等於準備程序就犯罪事實均為有罪之
陳述，本院裁定進行簡式審判程序，並判決如下：
    主  文
一、杜劭倫犯侵占離本人所持有之物罪，處罰金新臺幣壹萬元，
    如易服勞役，以新臺幣壹仟元折算壹日。又共同犯攜帶兇器
    竊盜罪，處有期徒刑陸月，如易科罰金，以新臺幣壹仟元折
    算壹日。
二、許育綸收受贓物，處罰金新臺幣壹萬元，如易服勞役，以新
    臺幣壹仟元折算壹日。又共同犯攜帶兇器竊盜罪，處有期徒
    刑陸月，如易科罰金，以新臺幣壹仟元折算壹日。
三、未扣案之扳手壹支，沒收之，於全部或一部不能沒收或不宜
    執行沒收時，追徵其價額。
    事  實
一、杜劭倫於民國109年7月25日前之109年7月間之某日，在基隆
    市某處（地址不詳），知車牌號碼0000-00號自用小客車之
    車牌2面（下稱本件車牌），係他人所有而離本人所持有之
    物，竟意圖為自己不法之所有，基於侵占之犯意，將蘇堯生
    所有、經某不詳之人放置在該處而離蘇堯生本人所持有之本
    件車牌侵占入己得手。
二、許育綸於109年7月25日前之109年7月間之某日，在基隆市某
    處（地址不詳），知本件車牌係他人所有、遭杜劭倫所侵占
    之贓物，竟基於收受贓物之犯意，收受杜劭倫所交付、懸掛
    在許育綸所有之車牌號碼000-0000號自用小客車上之本件車
    牌。
三、杜劭倫與許育綸共同意圖為自己不法之所有，基於竊盜之犯
    意聯絡，於109年7月25日3時30分許，由杜劭倫攜帶客觀上
    足以對人之生命、身體、安全構成威脅而具有危險性，可供
    為兇器使用之扳手1支，由許育綸駕駛懸掛本件車牌之車牌
    號碼000-0000號自用小客車搭載杜劭倫，至新北市○○區○○街
    00號「春秋娃娃機店」，趁他人不注意之際，先由許育綸在
    旁把風，由杜劭倫持上開扳手破壞黃子駿所有、擺放在上址
    之夾娃娃機檯之零錢箱鎖頭，再由杜劭倫在旁把風，由許育
    綸竊取該夾娃娃機檯之零錢箱及其內現金（價值共新臺幣【
    下同】5,000元）得手。
四、案經蘇堯生訴由基隆市警察局第二分局、黃子駿訴由新北市
    政府警察局瑞芳分局報告臺灣基隆地方檢察署檢察官偵查起
    訴。
    理  由
壹、程序事項
　　本件被告杜劭倫、許育綸（下稱被告2人）所犯係死刑、無
    期徒刑、最輕本刑為3年以上有期徒刑以外之罪，渠等於準
    備程序中就被訴事實為有罪之陳述（本院卷第82頁），經法
    官告知簡式審判程序之旨，並聽取公訴人、被告2人之意見
    後，經本院合議庭裁定由受命法官獨任進行簡式審判程序，
    且依刑事訴訟法第273條之2規定，簡式審判程序之證據調查
    ，不受第159條第1項、第161條之2、第161條之3、第163條
    之1及第164條至第170條規定之限制。
貳、實體事項
一、上揭事實，業據被告2人於本院準備程序時及審理時坦承不
    諱（本院卷第82、93頁），核與證人即告訴人蘇堯生、黃子
    駿於警詢時及偵查中之證述相符（偵5588卷第19-20、135-1
    36頁，偵5567卷第21-23頁），並有公路監理電子閘門車籍
    資料、基隆市警察局車輛協尋電腦輸入單、基隆市警察局第
    二分局扣押筆錄、扣押物品目錄表、扣押物品收據、贓物認
    領保管單、現場照片、現場監視器錄影擷取畫面等附卷可稽
    （偵5588卷第21-53、119-125、179-181頁，偵5567卷第25-
    29頁），足認被告2人上揭出於任意性之自白與事實相符。
    本件事證明確，被告2人犯行堪以認定，應予依法論科。
二、論罪科刑：
（一）按刑法第337條所謂離本人所持有之物，係指物之離其持
      有，非出於本人之意思者而言，故除遺失物、漂流物外，
      凡非基於持有人之意思，一時脫離其本人所持有之物，均
      屬離本人所持有之物（最高法院50年度台上字第2031號、
      臺灣高等法院109年度上易字第908號等判決意旨參照）。
      告訴人蘇堯生於107年12月15日8時許將其所有之車牌號碼
      0000-00號自用小客車停放於其住處旁空地後，其仍會不
      定時前往查看，嗣於109年7月20日10時許發現懸掛於前開
      車輛之本件車牌遺失等情，此據蘇堯生於偵查中陳述明確
      （偵5588卷第135-136頁），足見蘇堯生並非不知本件車
      牌於何時、何地遺失，而係非出於其意思離其持有，故應
      屬離本人所持有之物。又按刑法第321條第1項第3款之攜
      帶兇器竊盜罪，係以行為人攜帶兇器竊盜為其加重條件，
      此所謂兇器，其種類並無限制，凡客觀上足對人之生命、
      身體、安全構成威脅，具有危險性之兇器均屬之，且祇須
      行竊時攜帶此種具有危險性之兇器為已足，並不以攜帶之
      初有行兇之意圖為必要（最高法院79年度台上字第5253號
      判決意旨參照）。被告2人共同行竊所使用之扳手1支，既
      足以破壞夾娃娃機檯之零錢箱鎖頭，可見其質地堅硬，若
      持以行兇，客觀上足對他人生命、身體造成危害，顯為具
      有危險性之兇器無訛。是核被告杜劭倫就犯罪事實欄一所
      為，係犯刑法第337條之侵占離本人所持有之物罪；被告
      許育綸就犯罪事實欄二所為，係犯刑法第349條第1項之收
      受贓物罪；被告2人就犯罪事實欄三所為，均係犯刑法第3
      21條第1項第3款之攜帶兇器竊盜罪。
（二）被告2人就犯罪事實欄三所為，有犯意聯絡及行為分擔，
      應論以共同正犯。
（三）杜劭倫就犯罪事實欄一、三所犯上開2罪間，以及許育綸
      就犯罪事實欄二、三所犯上開2罪間，均係犯意各別，行
      為互殊，均應予分論併罰。
（四）爰以行為人之責任為基礎，審酌被告2人犯後於警詢、偵
      查及審判中均自白犯行，且於審理時與告訴人黃子駿達成
      和解而願各賠償2,500元，有本院調解筆錄附卷可佐（本
      院卷第101-102頁），本件車牌亦經蘇堯生領回，有前開
      贓物認領保管單在卷可參。兼衡被告2人犯罪之動機、目
      的、手段、行為分擔程度、犯罪所生危害、素行，以及杜
      劭倫國中畢業、許育綸高職肄業之智識程度及生活狀況（
      本院卷第93頁）等一切情狀，分別量處如主文所示之刑，
      罰金部分並諭知易服勞役之折算標準，有期徒刑部分並諭
      知易科罰金之折算標準。
（五）未扣案如被告2人於犯罪事實欄三所使用之扳手1支，為被
      告2人所有，供被告本案犯罪所用之物（偵5567卷第91、1
      15頁），爰依刑法第38條第2項、第4項規定對被告2人宣
      告沒收，於全部或一部不能沒收或不宜執行沒收時，追徵
      其價額。至未扣案如犯罪事實欄三所載之零錢箱及其內現
      金（價值共5,000元），為被告2人之犯罪所得，然被告2
      人已與黃子駿達成和解，已如前述，若再予沒收，容有過
      苛，爰不宣告沒收。扣案如犯罪事實欄一、二所載之本件
      車牌，已經返還蘇堯生，業如前述，故依刑法第38條之1
      第5項規定，不另宣告沒收，附此敘明。
據上論斷，應依刑事訴訟法第273條之1第1項、第299條第1項前
段，判決如主文。
本案經檢察官翁健剛提起公訴，檢察官林渝鈞到庭執行職務。
中　　華　　民　　國　　110 　年　　 9  　月 　 27  　日
                  刑事第三庭  法　官　顏偲凡
以上正本證明與原本無異。         
如不服本判決應於收受送達後20日內向本院提出上訴書狀，並應
敘述具體理由；其未敘述上訴理由者，應於上訴期間屆滿後20日
內向本院補提理由書（均須按他造當事人之人數附繕本）「切勿
逕送上級法院」。
中　　華　　民　　國　　110 　年　　9 　　月　　27　　日
                              書記官  陳忠賢 
【附錄論罪法條：】
中華民國刑法第337條
意圖為自己或第三人不法之所有，而侵占遺失物、漂流物或其他
離本人所持有之物者，處1萬5千元以下罰金。
中華民國刑法第349條
（普通贓物罪）
收受、搬運、寄藏、故買贓物或媒介者，處5年以下有期徒刑、
拘役或科或併科50萬元以下罰金。
因贓物變得之財物，以贓物論。
中華民國刑法第321條
犯前條第1項、第2項之罪而有下列情形之一者，處6月以上5年以
下有期徒刑，得併科50萬元以下罰金：
一、侵入住宅或有人居住之建築物、船艦或隱匿其內而犯之。
二、毀越門窗、牆垣或其他安全設備而犯之。
三、攜帶兇器而犯之。
四、結夥三人以上而犯之。
五、乘火災、水災或其他災害之際而犯之。
六、在車站、港埠、航空站或其他供水、陸、空公眾運輸之舟、
    車、航空機內而犯之。
前項之未遂犯罰之。